【裁判字號】    90,易,761
【裁判日期】    900330
【裁判案由】    贓物
【裁判全文】
臺灣高雄地方法院刑事判決                            九十年度易字第七六一號
    公  訴  人  臺灣高雄地方法院檢察署檢察官
    被      告  甲○○
右列被告因贓物案件，經檢察官提起公訴（九十年度偵字第一一五一一號），本院判
決如左：
    主  文
甲○○故買贓物，累犯，處有期徒刑參月，如易科罰金，以參佰元折算壹日。
    事  實
一、甲○○曾有違反麻醉藥品管理條例、竊盜罪之犯罪紀錄，其於民國八十八年間，
    因竊盜案件，經台灣高等法院高雄分院判處有期徒刑一年二月確定，甫於八十九
    年八月十五日執行完畢，仍不知悔改，竟於八十九年十二月二十日中午十二時許
    ，在高雄縣鳳山市客運總站旁，明知綽號「阿志」姓名年籍不詳之男子所持有之
    ＮＯＫＩＡ牌（藍色、序號0000000000000000）行動電話一支
    （為乙○○所有，於八十九年十二月十二日二十三時十五分許，在高雄市三民區
    ○○○路與民族路口遭搶奪），乃為來歷不明之贓物，仍以低於市價之新台幣（
  下同）二百元賤價（該物市價約二千元）買受。嗣於九十年一月八日上午十一時
    五十分許，在高雄縣大寮鄉○○村○○路七十八之六號住處為警查獲。
二、案經高雄市政府警察局刑警大隊移送台灣高雄地方法院檢察署檢察官偵查起訴。
    理  由
一、訊據被告甲○○坦承於上述時地向年籍不詳之綽號「阿志」男子買受上開行動電
    話一支之事實，惟矢口否認故買贓物之犯行，辯稱：不知該支行動電話為贓物云
    云。經查，上開ＮＯＫＩＡ牌（藍色、序號0000000000000000
    ）行動電話一支，係被害人乙○○所有，於八十九年十二月十二日二十三時十五
    分許，在高雄市三民區○○○路與民族路口遭不詳姓名人士搶奪之情，業據被害
    人乙○○於警訊時指述甚詳，並有贓物認領保管單一紙在卷可憑，該支行動電話
    自屬贓物無訛。次查，被告與該不詳姓名之綽號「阿志」男子係第一次見面，該
    不詳姓名之綽號「阿志」男子交付該行動電話時，並無交付該行動電話之任何相
    關資料，為被告所自承，則被告購買前開行動電話時，既非在一般通訊行購買，
    又係向一名初次見面之不詳姓名之男子購買，復未要求對方提出任何來源證明文
    件，且價格低賤市值甚多，與一般交易習慣已有違背。另參以被告於偵查及本院
    審理時均供稱伊買受該行動電話時已懷疑為贓物，因貪小便宜，故仍予以買受等
    語，足見被告係明知該行動電話屬贓物因貪圖價廉予以買受，至為灼然。
    被告所為之上開辯詞，顯係事後卸責之詞，不足採信，本件事證明確，被告犯行
    堪以認定。
二、核被告所為係犯刑法第三百四十九條第二項故買贓物罪。又被告曾於八十八年間
    ，因竊盜案件，經台灣高等法院高雄分院判處有期徒刑一年二月確定，甫於八十
    九年八月十五日執行完畢之事實，有台灣高雄地方法院檢察署刑案資料查註紀錄
    表在卷可按，其於上開刑執行完畢後五年以內再犯有期徒刑以上之本罪，為累犯
    ，應依法加重其刑。爰審酌被告曾有如事實欄所示之犯罪紀錄，有本院被告院內
    索引卡紀錄表、台灣高等法院被告全國前案紀錄表可考，素行尚非良好，其明知
    贓物而故買，助長搶風，惟其購買之贓物，價值不高，及其犯罪後態度等一切情
    狀，量處如主文所示之刑，並諭知易科罰金之折算標準。
三、被告於行為後，刑法第四十一條業於九十年一月十日修正公布施行，並於同年月
    十二日生效，依修正前之刑法第四十一條規定：「犯最重本刑為三年以下有期徒
刑以下之刑之罪，而受六個月以下有期徒刑或拘役之宣告，因身體、教育、職業
    或家庭之關係，執行顯有困難者，得以一元以上三元以下折算罰金」，惟修正後
    之刑法第四十一條第一項規定「犯最重本刑為五年以下有期徒刑以下之刑之罪，
    而受六個月以下有期徒刑或拘役之宣告，因身體、教育、職業或家庭之關係或其
    他正當理由，執行顯有困難者，得以一元以上三元以下，易科罰金。但確因不執
    行所宣告之刑，難收矯正或難以維持法秩序者，不在此限」。比較上開新舊法，
    以新法較有利於被告，依刑法第二條第一項前段之規定，應適用裁判時之法律，
    爰予諭知易科罰金之折算標準。
據上論斷，應依刑事訴訟法第二百九十九條第一項前段，刑法第三百四十九條第二項
、第四十七條、第二條第一項前段、第四十一條第一項、，罰金罰鍰提高標準條例第
一條前段、第二條，判決如主文。
本案經檢察官呂幸玲到庭執行職務。
中      華      民      國      九十      年      三    月      三十    日
                                  臺灣高雄地方法院刑事庭
                                      法  官    郭錦茂
右正本證明與原本無異。
如不服本判決，應於判決送達後十日內，向本院提出上訴狀。
                                      書記官    王世雄
中      華      民      國      九十      年      三    月      三十    日
附錄本判決論罪科刑法條：
刑法第三百四十九條：
  收受贓物者，處三年以下有期徒、拘役或五百元以下罰金。
  搬運、寄藏、故買贓物或為牙保者，處五年以下有期徒刑、拘役或科或併科一千元
  以下罰金。因贓物變得之財物，以贓物論。


司法院資訊處製作；財團法人民間司法改革基金會備份。
